【裁判字號】    99,易,1062
【裁判日期】    990426
【裁判案由】    竊盜
【裁判全文】
臺灣臺中地方法院刑事判決  99年度易字第1062號
公  訴  人  臺灣臺中地方法院檢察署檢察官
被      告  丙○○
上列被告因竊盜案件，經檢察官提起公訴（99年度偵字第5362號
），本院判決如下：
    主    文
丙○○竊盜，累犯，處拘役參拾日，如易科罰金，以新臺幣壹仟
元折算壹日；又竊盜，累犯，處拘役貳拾日，如易科罰金，以新
臺幣壹仟元折算壹日；又竊盜，累犯，處拘役參拾日，如易科罰
金，以新臺幣壹仟元折算壹日。應執行拘役伍拾伍日，如易科罰
金，以新臺幣壹仟元折算壹日。
    犯罪事實
一、丙○○前因施用毒品、偽造印文及竊盜案件，迭經法院判處
    有期徒刑六月、三月、三月確定，上開各罪接續執行，甫於
    民國九十九年一月五日縮短刑期執行完畢。詎仍不知警惕，
    復意圖為自己不法之所有，於九十九年一月二十五日凌晨三
    時三十分許，在臺中市○○區○○路二六○號無人居住之倉
    庫內，徒手竊取丁○○所有，價值約新臺幣（下同）一千元
    之白鐵製洗手臺一個，得手後，旋於同日凌晨三時三十五分
    許，步行前往臺中市○○區○○路一三五前，另基於意圖為
    自己不法之所有之犯意，乘四下無人之際，徒手竊取乙○○
    置放於屋外，價值約一五○元之白鐵製垃圾桶一個得手。嗣
    於同日凌晨三時四十分許，丙○○持上開竊得物品，行經臺
    中市○○區○○路與春安路口，因形跡可疑，為警攔檢盤查
    ，始循線查獲上情。
二、丙○○復於同日上午六時十分許，在臺中市○○區○○路一
    二之二三號前，見甲○○所有，停放於該處之腳踏車未上鎖
    ，竟基於意圖為自己不法所有之犯意，徒手竊取上開腳踏車
    （價值約一千二百元），得手後供己騎用。嗣於不詳時日，
    將之棄置在臺中市○○區○○路十八之二號前，迨甲○○察
    覺上開物品遭竊，始報警處理循線查獲上情。
三、案經臺中市警察局第四分局報告臺灣臺中地方法院檢察署檢
    察官偵查起訴。
    理    由
一、證據能力之說明：按現行刑事訴訟法為保障被告之反對詰問
    權，排除具有虛偽危險性之傳聞證據，以求實體真實之發見
    ，於該法第一百五十九條第一項明定被告以外之人於審判外
    之言詞或書面陳述，除法律有規定者外，不得作為證據。而
    刑事訴訟法第一百五十九條之一至第一百五十九條之四有傳
    聞法則之例外規定，且被告以外之人於審判外之陳述，雖不
    符前四條之規定，而經當事人於審判程序同意作為證據，法
    院審酌該言詞陳述或書面陳述作成時之情況，認為適當者，
    亦得為證據；當事人、代理人或辯護人於法院調查證據時，
    知有第一百五十九條第一項不得為證據之情形，而未於言詞
    辯論終結前聲明異議者，視為有前項之同意，刑事訴訟法第
    一百五十九條之五定有明文。查本件證人即被害人於警詢、
    偵訊中之證述，均屬於審判外之陳述，為傳聞證據，然被告
    丙○○於本院審理時未表示意見，顯不予爭執，且迄至言詞
    辯論終結前亦未曾聲明異議，本院審酌上開證據資料製作時
    之情況，尚無違法不當及證明力明顯過低之瑕疵，亦認為以
    之作為證據應屬適當，且指訴內容係針對被告是否有竊盜犯
    行之事實，為證明本案犯罪事實所必要，故揆諸上開規定，
    爰依刑事訴訟法第一百五十九條之五規定，認上揭證據資料
    均例外認有證據能力，合先敘明。
二、上揭犯罪事實，業據被告丙○○於本院審理時坦承不諱，核
    與證人丁○○、乙○○、甲○○於警詢中證述之情節、證人
    張良維於偵查中證述之情節相符，並有監視錄影光碟、翻拍
    畫面、現場照片、贓物認領保管單及員警工作紀錄簿影本等
    附卷可參。被告於本院審理時自白犯罪，應與事實相符，而
    足堪採信。因而認本件事證明確，被告竊盜犯行，應堪認定
    。
三、核被告丙○○所為，係犯刑法第三百二十條第一項之竊盜罪
    。被告先後三次竊盜犯行，犯意各別，行為互殊，應予分論
    併罰。又被告前因施用毒品、偽造印文及竊盜案件，迭經法
    院判處有期徒刑六月、三月、三月確定，上開各罪接續執行
    ，甫於九十九年一月五日縮短刑期執行完畢，有臺灣高等法
    院被告全國前案紀錄表及臺灣臺中地方法院檢察署刑案資料
    查註紀錄表在卷可查，被告於前案執行完畢五年內，故意再
    犯本件有期徒刑以上之三罪，均為累犯，各依刑法第四十七
    條第一項之規定，加重其刑。爰審酌被告素行不佳，且正值
    壯年，身強力壯，不思循正途以謀正當利益，竟為私利，見
    他人財物即起意行竊，缺乏對他人財產權須予以尊重之觀念
    ，惟衡酌被告於所示竊得之物品價值不高，且均已發還被害
    人，犯罪損害未進一步擴大，被告犯後於本院審理中終能坦
    承犯行，犯罪後態度尚稱良好，及被告之犯罪之目的、手段
    、智識程度等一切情狀，分別量處如主文所示之刑，並定其
    應執行之刑，及諭知易科罰金之折算標準。
據上論斷，應依刑事訴訟法第二百九十九條第一項前段，刑法第
三百二十條第一項、第四十七條第一項、第四十一條第一項前段
、第五十一條第六款，刑法施行法第一條之一第一項、第二項前
段，判決如主文。
本案經檢察官李善植到庭執行職務。
中    華    民    國    99    年    4     月    26    日
              刑事第十八庭  法  官  張清洲
以上正本證明與原本無異。
如不服本判決，應於收送達後十日內向本院提出上訴書狀（應敘
述具體理由並附繕本）。
上訴書狀如未敘述理由，應於上訴期間屆滿後二十日內補提理由
書於本院。
                            書記官  詹東益
中    華    民    國    99    年    4     月    26    日
附錄論罪科刑法條
中華民國刑法第320條
（普通竊盜罪、竊佔罪）
意圖為自己或第三人不法之所有，而竊取他人之動產者，為竊盜
罪，處5年以下有期徒刑、拘役或5百元以下罰金。
意圖為自己或第三人不法之利益，而竊佔他人之不動產者，依前
項之規定處斷。
前二項之未遂犯罰之。

司法院資訊處製作；財團法人民間司法改革基金會備份。
